Minutes et répertoires du notaire Alexandre FORTIER, 25 novembre 1728 - 18 janvier 1770 (étude XXXI)
Archives nationales
- Minutes de Alexandre FORTIER, juillet 1728 - 1844; MC/ET/XXXI/92 - MC/ET/XXXI/763/C
  - Minutes. 1761, mai - août, mai - août 1761; MC/ET/XXXI/171
    - Procuration générale., 28 avril 1761; MC/ET/XXXI/171
      Profession: boulanger (maître), Paris
    - Procuration rente publique, dépôt., 4 mai 1761; MC/ET/XXXI/171
      Nom, qualité: (M.) Dupin, Jean Francois.
      Domicile: Aubenton (Aisne).
      Nom, qualité: (M.) Dupin, Pierre (bourgeois, Paris), Paris.
    - Bail, métier patissier., 4 mai 1761; MC/ET/XXXI/171
      Nom, qualité: (M.) Dupenloup, Jean Francois.
      Nom, qualité: (M.) Dupenloup, Jean.
      Profession: patissier traiteur (maître), Paris.
    - Apprentissage, métier perruquier., 4 mai 1761; MC/ET/XXXI/171
      Nom, qualité: (M.) Baudet, Jean Edme.
      Nom, qualité: (M.) Baudet, Jean Baptiste (bourgeois, Paris), Paris.
      Nom, qualité: (M.) Leguay, Jean Henri.
    - Succession, dépôt de pièces., 5 mai 1761; MC/ET/XXXI/171
      Nom, qualité: (Mme ou Mlle) Botherel de, Marie Anne Charlotte (dame, Quellenec), Quellenec.
      Domicile: Bedee (Ille-et-Vilaine)
    - Bail, appartement, Paris (Paris) rue Richelieu., 5 mai 1761; MC/ET/XXXI/171
      Nom, qualité: (M.) Legras, Antoine Nicolas.
      Nom, qualité: (Mme ou Mlle) Bouret, Marie Jeanne.
      Nom, qualité: (M.) Preaudeau, Claude.
      Profession: intéressé dans les affaires du roi, Paris
    - Procuration rente publique, dépôt., 6 mai 1761; MC/ET/XXXI/171
      Nom, qualité: (M.) Guiraud, Gaspard.
      Profession: marchand (ancien), Nimes (Gard).
      Domicile: Nimes (Gard).
      Nom, qualité: (M.) Lestache, Jean Baptiste Francois (bourgeois, Paris), Paris.
    - Succession, dépôt de pièces., 7 mai 1761; MC/ET/XXXI/171
      Nom, qualité: (Mme ou Mlle) Josselin Du Guay, Hilarion.
      Profession: lieutenant de vaisseau, Brest (Finistère).
      Domicile: Brest (Finistère)
    - Bail, transport, maison., 7 mai 1761; MC/ET/XXXI/171
      Nom, qualité: (M.) Collet, Gregoire.
      Profession: marchand de vin, Paris.
      Nom, qualité: (M.) Lalouette, Henri.
      Domicile: Paris (Paris) paroisse Saint-Germain-l'Auxerrois
    - Succession, délégation., 8 mai 1761; MC/ET/XXXI/171
      Nom, qualité: (M.) Redouin, Marc Antoine.
      Profession: tailleur d'habits (me-md), Paris
    - Transaction, droit de champart, Mitry (Seine-et-Marne)., 9 mai 1761; MC/ET/XXXI/171
      Nom: Abbaye.
      Domicile: Saint-Denis (Seine-Saint-Denis).
      Nom, qualité: (Mme ou Mlle) Groslee de Viriville de, Jeanne Madeleine Anne.
      accord
    - Testament, dépôt., 13 mai 1761; MC/ET/XXXI/171
    - Inventaire après décès., 14 mai 1761; MC/ET/XXXI/171
      Profession: plombier (maître), Paris.
      Domicile: Paris (Paris) paroisse Saint-Sauveur
    - Transport, créance., 15 mai 1761; MC/ET/XXXI/171
      Nom, qualité: (M.) Rouillon de Lavallee de, Francois (écuyer).
      Nom, qualité: (M.) Delatre de Remaulcourt, Adrien Joseph.
      Domicile: Binche (belgique).
      Nom, qualité: (M.) Josse, Jean Baptiste.
      Profession: bijoutier (marchand), Paris.
      Domicile: Paris (Paris) paroisse Saint-Leu.
      Nom, qualité: (M.) Solles, Louis Antoine (bourgeois, Paris), Paris.
      Domicile: Paris (Paris) paroisse Saint-Gervais
    - Inventaire après décès., 15 mai 1761; MC/ET/XXXI/171
    - Reconnaissance., 15 mai 1761; MC/ET/XXXI/171
      reconnaissance
    - Vente, fonds de boutique de limonadier, Paris (Paris) rue Montmartre, par-St-Eustache., 18 mai 1761; MC/ET/XXXI/171
      Nom, qualité: (M.) Herault, Etienne.
      Profession: limonadier (marchand), Paris.
      Nom, qualité: (Mme ou Mlle) Dupont, Anne Marie.
    - Procuration rente publique, dépôt., 18 mai 1761; MC/ET/XXXI/171
      Nom, qualité: (M.) Imbert, Jean Pierre.
      Profession: marchand, Sisteron (Alpes-de-Haute-Provence).
      Profession: prêtre, Sisteron (Alpes-de-Haute-Provence), Diocese.
    - Quittance., 19 mai 1761; MC/ET/XXXI/171
      Nom, qualité: (M.) Duchon, Pierre.
      Profession: tailleur de pierre, Paris.
      Domicile: Paris (Paris) paroisse Saint-Sulpice.
      Nom, qualité: (M.) Duchon, Pierre Louis.
      Profession: officier de la reine, Paris.
    - Transport, créance., 19 mai 1761; MC/ET/XXXI/171
      Nom, qualité: (M.) Viollet, Joseph.
      Relations: créancier(e) de l'intervenant 3.
      Nom, qualité: (M.) Neveu, Jacques (bourgeois, Paris), Paris.
      Domicile: Paris (Paris) paroisse Saint-Severin.
      Nom, qualité: (Mme ou Mlle) Soavi, Gertrude.
      État civil: etrangere
    - Rente, transport., 20 mai 1761; MC/ET/XXXI/171
      Nom, qualité: (Mme ou Mlle) Gaultier, Marie Therese.
      Domicile: Paris (Paris) paroisse Saint-Laurent.
      Relations: crédirentier(e) de l'intervenant 2.
      Nom, qualité: (M.) Villefelshems de, Andre Nicolas.
      Nom, qualité: (M.) Collet, Francois (bourgeois, Paris), Paris.
      Domicile: Paris (Paris) paroisse Saint-Etienne-du-Mont
    - Procuration rente publique, dépôt., 22 mai 1761; MC/ET/XXXI/171
      Nom, qualité: (Mme ou Mlle) Berlaymont, Therese Julie.
      Domicile: Quesnoy (le) (Nord).
      Nom, qualité: (Mme ou Mlle) Berlaymont de, Marie Anne.
    - Nomination, chapellenie, Notre-Dame-de-l'Osier (Isère)., 27 mai 1761; MC/ET/XXXI/171
      Nom, qualité: (M.) Rabel, Pierre.
      Profession: prêtre, Grenoble (Isère), Diocese
    - Donation, especes., 1er juin 1761; MC/ET/XXXI/171
      Nom, qualité: (M.) Rose, Charles (bourgeois, Paris), Paris.
      Relations: oncle de l'intervenant 2.
      Nom, qualité: (M.) Noizet, Charles Michel.
      Nom, qualité: (M.) Noizet, Charles Savinien.
      Profession: tapissier, Paris
    - Procuration rente publique, dépôt., 5 juin 1761; MC/ET/XXXI/171
      Nom, qualité: (Mme ou Mlle) Meliand, Marie Louise.
      Nom, qualité: (M.) Duclos, Antoine (bourgeois, Paris), Paris
    - Bail, boutique, Paris (Paris) rue Neuve-des-Petits-Champs., 5 juin 1761; MC/ET/XXXI/171
    - Succession, partage., 7 juin 1761; MC/ET/XXXI/171
      Nom, qualité: (M.) Porcher, Nicolas.
      Profession: vigneron, Sartrouville (Yvelines).
      Domicile: Sartrouville (Yvelines)
    - Vente, meubles., 8 juin 1761; MC/ET/XXXI/171
      Nom, qualité: (Mme ou Mlle) Cloud, Jeanne.
      Nom, qualité: (M.) Cloud, Claude.
      Profession: fruitier oranger (marchand), Paris.
    - Transport, créance., 11 juin 1761; MC/ET/XXXI/171
      Nom, qualité: (M.) Rouillon de Lavallee, Francois (écuyer).
      Nom, qualité: (M.) Delatre de Remicourt, Adrien Joseph (écuyer).
      Nom, qualité: (M.) Odet, Jacques (bourgeois, Lyon), Lyon (Rhône)
    - Succession, dépôt de pièces., 11 juin 1761; MC/ET/XXXI/171
      Profession: directeur de la compagnie des Indes
    - Bail, salle, Paris (Paris) rue de la Chanvrerie., 12 juin 1761; MC/ET/XXXI/171
      Nom, qualité: (Mme ou Mlle) Marcade, Marie Elisabeth.
      Nom, qualité: (M.) Duvelaer, Pierre.
      Profession: directeur de la compagnie des Indes.
      Nom, qualité: (M.) Boullanger, Charles Pierre.
      Profession: quincaillier (marchand), Paris.
      Domicile: Paris (Paris) paroisse Saint-Leu
    - Mariage., 12 juin 1761; MC/ET/XXXI/171
      Nom, qualité: (M.) Montessuit, Jean Marie.
      Nom, qualité: (M.) Montessuit, Louis.
      Nom, qualité: (Mme ou Mlle) Gernoux, Jeanne Therese.
      Nom, qualité: (M.) Gernoux, Albert.
    - Certificat de vie, dépôt., 19 juin 1761; MC/ET/XXXI/171
      Nom, qualité: (M.) Meynard Descombes, Martin (écuyer).
      Domicile: Tulle (Corrèze)
    - Convention, commerce de pelleterie., 20 juin 1761; MC/ET/XXXI/171
      Nom, qualité: (Mme ou Mlle) Castel, Guillaume.
      Domicile: Paris (Paris) Par. Sainte-Marguerite.
      Nom, qualité: (M.) Briloy, Louis.
      Profession: marchand, Paris.
      Nom, qualité: (Mme ou Mlle) Denoelle, Mathurine Francoise.
    - Rente de l'Hôtel de ville, transport, aides et gabelles emission 1720., 25 juin 1761; MC/ET/XXXI/171
      Domicile: Wesel (allemagne).
      Nom, qualité: (M.) Guerrier Dumas, Claude Joseph Francois.
      Profession: secrétaire de l'intendance de la guerre
    - Mariage., 30 juin 1761; MC/ET/XXXI/171
      Nom, qualité: (M.) Mahelin, Nicolas.
      Profession: limonadier (garcon), Paris.
      Nom, qualité: (M.) Mahelin, Jean.
      Profession: laboureur, Novion-Porcien (Ardennes).
      Domicile: Novion-Porcien (Ardennes).
      Nom, qualité: (Mme ou Mlle) Dupont, Marie Anne.
      Nom, qualité: (M.) Dupont, Francois.
      Profession: marchand de vin
    - Procuration rente publique., 30 juin 1761; MC/ET/XXXI/171
      Nom, qualité: (Mme ou Mlle) Leroy Desmarest, Louise.
      Nom, qualité: (M.) Vansomergen, Laurent.
      Nom, qualité: (M.) Nordingh de Witt, Gustave (écuyer).
      Profession: consul du danemark.
      Domicile: Rochelle (la) (Charente-Maritime)
    - Succession, renonciation., 2 juillet 1761; MC/ET/XXXI/171
      Nom, qualité: (Mme ou Mlle) Delaporte, Marguerite.
      Domicile: Chatellerault (Vienne).
      Nom, qualité: (M.) Berland, Pierre.
    - Procuration rente publique., 5 juillet 1761; MC/ET/XXXI/171
      Nom, qualité: (M.) Lefevre, Jacques (bourgeois, Paris), Paris.
      Nom, qualité: (M.) Chevreau, Charles (bourgeois, Paris), Paris
    - Procuration rente publique, dépôt, acte (Charente-Maritime)., 6 juillet 1761; MC/ET/XXXI/171
      Nom, qualité: (Mme ou Mlle) Verdier, Jeanne Antoinette.
      Domicile: Toulouse (Tarn).
      Nom, qualité: (M.) Marquet, Etienne (écuyer).
      Profession: trésorier de France, Toulouse (Haute-Garonne).
      Nom, qualité: (M.) Collas de Lepronniere, Charles Francois.
      Domicile: Angers (Maine-et-Loire).
      Nom, qualité: (Mme ou Mlle) Ginoux, Madeleine.
      Domicile: Ales (Gard).
      Nom, qualité: (M.) Maffre Des Onglous, Jean Paul (citoyen, Marseillan), Marseillan (Hérault).
      Nom, qualité: (M.) Barral, Pierre.
      Domicile: Marseillan (Hérault).
      Nom, qualité: (M.) Baile, Jean Francois.
      Profession: gouverneur de place, Marseillan (Hérault).
      Nom, qualité: (M.) Maffre de Servian, Jean Henri.
      Profession: capitaine de la milice garde-cote (ancien), Marseillan (Hérault).
      Nom, qualité: (M.) Bellonnet, Pierre Martin.
      Nom, qualité: (M.) Duche, Jacques Joseph Marie Xavier.
      Profession: procureur à la cour des comptes, Montpellier (Hérault).
      Nom, qualité: (M.) Bligny, Nicolas.
      Profession: marchand de bois, Villers-Cotterets (Aisne).
      Domicile: Villers-Cotterets (Aisne).
      Nom, qualité: (Mme ou Mlle) Dumetz, Jeanne Francoise.
      Intervenant 13, en première partie:
      Nom, qualité: (Mme ou Mlle) Guerin de Vaucleroy, Elisabeth Madeleine.
      Nom, qualité: (Mme ou Mlle) Guiraud, Marie.
      Intervenant 15, en première partie:
      Nom, qualité: (Mme ou Mlle) Creully de, Denise Michelle.
      Domicile: Saint-Etienne (Loire).
      Relations: veuve de l'intervenant 16.
      Intervenant 16, indirect:
      Nom, qualité: (M.) Lejay, Hugues.
      Profession: avocat en parlement, receveur du grenier à sel, Saint-Etienne (Loire).
      Nom, qualité: (M.) Collas de Lepronniere, Felix Augustin.
      Profession: prêtre, Angers (Maine-et-Loire).
      Intervenant 18, en deuxième partie:
    - Succession, dépôt de pièces., 7 juillet 1761; MC/ET/XXXI/171
      Nom, qualité: (M.) Bermond de Sebasan de, Jean Francois.
      Profession: capitaine d'infanterie (anciien).
      Domicile: Saint-Nazaire-de-Ladarez (Hérault)
    - Succession, renonciation., 10 juillet 1761; MC/ET/XXXI/171
      Nom, qualité: (M.) Dubrun, Jean.
      Profession: tissier.
      Relations: époux de l'intervenant 2.
      Nom, qualité: (Mme ou Mlle) Morelle, Raymonde.
      État civil: décédée
    - Procuration rente publique, dépôt., 11 juillet 1761; MC/ET/XXXI/171
      Nom, qualité: (Mme ou Mlle) Marque, Henriette Marie.
      Domicile: Brive (Corrèze).
      Nom, qualité: (M.) Mayjonade, Antoine.
    - Inventaire après décès., 11 juillet 1761; MC/ET/XXXI/171
      Nom, qualité: (M.) David, Jacques (bourgeois).
    - Bail à ferme, ferme, Mitry-Mory (Seine-et-Marne) Mitry., 12 juillet 1761; MC/ET/XXXI/171
      Nom, qualité: (Mme ou Mlle) Groslee de Viriville de, Jeanne Madeleine.
      Nom, qualité: (M.) Fournier, Pierre Antoine Benoit.
      Profession: laboureur, Mitry-Mory (Seine-et-Marne), Mitry.
      Domicile: Mitry-Mory (Seine-et-Marne)
    - Procuration rente publique, dépôt., 13 juillet 1761; MC/ET/XXXI/171
      Nom, qualité: (M.) Legras de Preville, Balthazar (citoyen, Tarascon), Tarascon (Bouches-du-Rhône).
      Profession: lieutenant de vaisseau.
      Nom, qualité: (M.) Doria, Jean Henri.
    - Bail, maison, Paris (Paris) rue Maizieres., 14 juillet 1761; MC/ET/XXXI/171
      Nom, qualité: (M.) Camus d'Argigny de, Charles Luc (comte, Argigny), Argigny.
      Nom, qualité: (M.) Brancas de, Antoine Bufile (comte, Brancas), Brancas.
      Profession: colonel d'infanterie (ancien).
    - Procuration rente publique, dépôt., 15 juillet 1761; MC/ET/XXXI/171
      Nom: Fabrique.
      Domicile: Magny-le-Desert (Orne).
      Nom, qualité: (M.) Bourgeois, Pierre (bourgeois).
    - Reconnaissance, meubles., 16 juillet 1761; MC/ET/XXXI/171
      Nom, qualité: (M.) Gantier, Gabriel Joseph.
    - Inventaire après décès., 18 juillet 1761; MC/ET/XXXI/171
      Nom, qualité: (M.) Capitaine, Pierre.
      Profession: etalier boucher, Paris.
    - Procuration rente publique., 19 juillet 1761; MC/ET/XXXI/171
      Nom, qualité: (M.) Andre, Nicolas Charles.
      Nom, qualité: (Mme ou Mlle) Fisalier, Jeanne.
    - Procuration rente publique., 22 juillet 1761; MC/ET/XXXI/171
      Nom, qualité: (M.) Delabarre, Charles (bourgeois, Paris), Paris.
      Nom, qualité: (M.) Lefebvre, Louis (bourgeois, Paris), Paris
    - Nomination, cure, Saint-Thibery (Hérault)., 24 juillet 1761; MC/ET/XXXI/171
      Nom, qualité: (M.) Pouget, Francois Gaspard.
      Profession: procure, Saint-Thibery (Hérault).
      Domicile: Saint-Thibery (Indre-et-Loire)
    - Succession, partage., 25 juillet 1761; MC/ET/XXXI/171
      Nom, qualité: (Mme ou Mlle) Manoury, Anne.
      Profession: femme de chambre, Paris.
      Domicile: Paris (Paris).
      Nom, qualité: (M.) Lefevre, Etienne.
      Nom, qualité: (M.) Cavier, Jacques.
    - Rente de l'Hôtel de ville, abandonnement, aides et gabelles emission 1721., 1er août 1761; MC/ET/XXXI/171
      Profession: trésorier de l'extraordinaire des guerres.
      Nom, qualité: (M.) Brisseau, Benjamin.
      Profession: curé, Mesnil-Saint-Denis (le) (Yvelines).
      Domicile: Mesnil-Saint-Denis (le) (Yvelines)
    - Apprentissage, métier patissier., 3 août 1761; MC/ET/XXXI/171
      Nom, qualité: (M.) Leroy, Denis Martin.
      Profession: patissier (apprenti), Paris.
      Domicile: Rebais (Seine-et-Marne).
      Nom, qualité: (M.) Leroy, Christophe.
      Profession: huissier royal, Rebais (Seine-et-Marne).
      Nom, qualité: (M.) Faucheux, Alexandre.
      Profession: patissier traiteur privilegie (maître), Paris.
    - Procuration générale., 4 août 1761; MC/ET/XXXI/171
      Nom, qualité: (Mme ou Mlle) Douhet d'Auzers de, Jeanne.
      Domicile: Meyssac (Corrèze) chateau de Flomond.
      Relations: épouse de l'intervenant 2, procureur de l'intervenant 2.
      Nom, qualité: (M.) Lamothe de Flomond de, Francois (baron, Flomond), Flomond.
      Nom, qualité: (M.) Clement de Ris, Louis.
      Profession: procureur au Parlement.
      Relations: subrogé(e) de l'intervenant 4.
      Nom, qualité: (M.) Lepinette.
      Profession: procureur au Parlement
    - Mainlevée., 8 août 1761; MC/ET/XXXI/171
      Nom, qualité: (M.) Nicollet, Henri Simon.
      Profession: huissier à la chambre des comptes, Paris.
      Domicile: Paris (Paris) paroisse Saint-Landry.
      Nom, qualité: (Mme ou Mlle) Lepautre, Angelique.
      Nom, qualité: (M.) Francin, Claude.
      Profession: sculpteur du roi
    - Bail, transport, boutique., 11 août 1761; MC/ET/XXXI/171
      Nom, qualité: (M.) Bienfait, Charles.
      Nom, qualité: (M.) Poivre, Charles.
    - Bail, boutique, Paris (Paris) rue d'Argenteuil., 11 août 1761; MC/ET/XXXI/171
      Nom, qualité: (M.) Debourges, Charles Etienne.
    - Procuration rente publique, dépôt., 12 août 1761; MC/ET/XXXI/171
      Nom, qualité: (M.) Mathieu, Jean Louis.
      Profession: garde d'artillerie à la citadelle, Sisteron (Alpes-de-Haute-Provence).
      Nom, qualité: (M.) Lemercier, Francois Marie (écuyer).
    - Succession, dépôt de pièces., 13 août 1761; MC/ET/XXXI/171
      Nom, qualité: (Mme ou Mlle) Lelong, Marie Jeanne.
      Domicile: Reole (la) (Gironde).
      Nom, qualité: (M.) Saint-Martin.
    - Procuration rente publique, dépôt., 14 août 1761; MC/ET/XXXI/171
      Nom, qualité: (M.) Saint-Amand de, Francois.
      Profession: négociant, Marseille (Bouches-du-Rhône).
      Domicile: Marseille (Bouches-du-Rhône).
      Nom, qualité: (M.) Viee, Jacques Poncien (bourgeois).
      Domicile: Paris (Paris) paroisse Saint-Merry
    - Succession, partage., 14 août 1761; MC/ET/XXXI/171
      Intervenant 1, indirect:
      Nom, qualité: (M.) Faux ou Dufaux, Jean Baptiste.
      Profession: chirurgien major, Ile-de-France
    - Mariage., 17 août 1761; MC/ET/XXXI/171
      Nom, qualité: (M.) Loiseaux, Pierre Charles.
      Nom, qualité: (M.) Loiseaux, Pierre.
      Profession: macon (maître), Paris.
      Nom, qualité: (Mme ou Mlle) Guibert, Marie Claude.
      Relations: fils de l'intervenant 4.
      Nom, qualité: (M.) Guibert, Edouard.
    - Mariage., 17 août 1761; MC/ET/XXXI/171
      Nom, qualité: (M.) Moussard, Nicolas Marie.
      Nom, qualité: (M.) Moussard, Pierre.
      Nom, qualité: (Mme ou Mlle) Guibert, Louise.
    - Bail, maison, Paris (Paris) rue du Mail., 17 août 1761; MC/ET/XXXI/171
      Profession: trésorier de l'extraordinaire des guerres, Paris.
      Nom, qualité: (M.) Thomas de Lavalette de, Joseph Francois (marquis, Valette (la)), Valette (la).
    - Notoriété, prenom., 19 août 1761; MC/ET/XXXI/171
      Nom, qualité: (Mme ou Mlle) Longue, Marie Catherine.
      Relations: épouse de l'intervenant 2, fille de l'intervenant 3.
      Nom, qualité: (M.) Duval, Joseph.
      Nom, qualité: (M.) Longue, Jacques.
      Profession: bourgmestre, Genappe (belgique).
      Domicile: Genappe (belgique)
    - Rente de l'Hôtel de ville, transport, aides et gabelles emission 1720., 22 août 1761; MC/ET/XXXI/171
      Nom, qualité: (Mme ou Mlle) Baudre, Anne Angelique.
      Profession: peintre de l'academie de Saint-luc, lancier de la grande écurie, Paris
    - Succession, renonciation., 28 août 1761; MC/ET/XXXI/171
      Nom, qualité: (Mme ou Mlle) Faux, Marie Catherine.
      Nom, qualité: (M.) Peltier, Simon (bourgeois, Paris), Paris
  - Minutes. 1761, septembre - décembre, septembre - décembre 1761; MC/ET/XXXI/172
    - Délibération., 1er septembre 1761; MC/ET/XXXI/172
      Nom: Fabrique de Saint-Roch de Paris
    - Bail, appartement, Paris (Paris) rue Neuve-des-Petits-Champs X rue Saint-Roch., 1er septembre 1761; MC/ET/XXXI/172
      Nom, qualité: (M.) Levassor, Pierre.
      Profession: procureur au Parlement, Paris.
      Nom, qualité: (Mme ou Mlle) Loupy, Elisabeth.
      Nom, qualité: (M.) Doisis, Jean Francois.
      Domicile: Vienne (autriche)
    - Inventaire après décès., 1er septembre 1761; MC/ET/XXXI/172
      Nom, qualité: (M.) Godin, Pierre (bourgeois).
    - Procuration rente publique., 1er septembre 1761; MC/ET/XXXI/172
      Nom, qualité: (M.) Roffay, Louis Victor.
      Profession: avocat en parlement, directeur de la compagnie des Indes, Paris.
    - Obligation, meubles., 3 septembre 1761; MC/ET/XXXI/172
      Nom, qualité: (M.) Langlois Motteville Des Boulmiers, Jean.
      Profession: officier de cavalerie (ancien).
      Nom, qualité: (Mme ou Mlle) Garcis, Marie.
    - Procuration rente publique, dépôt., 4 septembre 1761; MC/ET/XXXI/172
      Nom, qualité: (M.) Tartanson, Jean Joseph.
      Nom, qualité: (Mme ou Mlle) Sauteron, Marie.
      Relations: sœur de l'intervenant 3.
      Nom, qualité: (Mme ou Mlle) Sauteron, Honorade.
      Nom, qualité: (Mme ou Mlle) Saint-Amand de, Marianne.
    - Bail à ferme, ferme, Tremblay-les-Gonesse (Seine-Saint-Denis) Chalmassis (les)., 5 septembre 1761; MC/ET/XXXI/172
      Nom, qualité: (M.) Prevost, Francois.
      Profession: laboureur, Tremblay-les-Gonesse (Seine-Saint-Denis).
      Domicile: Tremblay-les-Gonesse (Seine-Saint-Denis)
    - Union de créanciers, quittance., 10 septembre 1761; MC/ET/XXXI/172
      Nom, qualité: (M.) Gaucher, Pierre Philippe.
      Profession: notaire, Paris
    - Procuration rente publique, dépôt., 12 septembre 1761; MC/ET/XXXI/172
      Nom, qualité: (M.) Affonseca Lemos D', Antoine Joseph.
      Profession: conseiller du roi du portugal, juge conservateur de la nation francaise, Lisbonne (portugal).
      Domicile: Lisbonne (portugal).
      Nom, qualité: (M.) Millot, Dominique (bourgeois).
    - Rente, constitution., 13 septembre 1761; MC/ET/XXXI/172
      Nom: Fabrique de Saint-Roch de Paris.
      Nom, qualité: (M.) Grandhomme, Pierre.
      Profession: macon entrepreneur de batiments (maître), Paris.
    - Rente, constitution., 13 septembre 1761; MC/ET/XXXI/172
    - Rente, constitution., 13 septembre 1761; MC/ET/XXXI/172
    - Rente, constitution., 13 septembre 1761; MC/ET/XXXI/172
    - Rente, constitution., 13 septembre 1761; MC/ET/XXXI/172
    - Convention., 14 septembre 1761; MC/ET/XXXI/172
      Nom, qualité: (M.) Larde, Jean Jacques.
      Profession: fabricant d'etoffes de soie, Paris.
      Relations: père de l'intervenant 2.
      Nom, qualité: (M.) Larde, Pierre Andre.
    - Procuration rente publique., 15 septembre 1761; MC/ET/XXXI/172
      Nom, qualité: (M.) Bigot de Morogues, Sebastien Francois.
      Profession: capitaine de vaisseau, commissaire d'artillerie de la marine, Brest (Finistère).
      Domicile: Brest (Finistère).
      Nom, qualité: (M.) Lestache, Jean Baptiste Francois (bourgeois, Paris), Paris
    - Succession, renonciation., 15 septembre 1761; MC/ET/XXXI/172
      Nom, qualité: (M.) Prevost, Antoine.
      Profession: notaire, arpenteur royal, Chambly (Oise)
    - Vente, terre labourable, Saint-Ouen (Seine-Saint-Denis)., 21 septembre 1761; MC/ET/XXXI/172
      Nom, qualité: (M.) Benard, Francois.
      Profession: vigneron, Saint-Ouen (Seine-Saint-Denis).
    - Mariage., 23 septembre 1761; MC/ET/XXXI/172
      Nom, qualité: (M.) Desparin, Frederic.
      Profession: cordonnier (maître), Paris.
      Nom, qualité: (M.) Desparin, Etienne.
      Profession: cordonnier, Haye (la).
      Nom, qualité: (Mme ou Mlle) Leroy, Marie Marguerite.
      Nom, qualité: (M.) Leroy, Jean (Licourt, Mazancourt), Licourt (Somme), Mazancourt.
      Profession: laboureur, Licourt (Somme), Mazancourt
    - Succession, convention., 24 septembre 1761; MC/ET/XXXI/172
      Nom, qualité: (Mme ou Mlle) Millet.
      Nom, qualité: (M.) Frerier
    - Rente, constitution., 26 septembre 1761; MC/ET/XXXI/172
      Nom, qualité: (M.) Francain, Charles Francois (écuyer).
      Profession: capitoul (ancien), Toulouse (Haute-Garonne).
      Domicile: Auch (Gers).
      Nom, qualité: (M.) Lallemant de Boismilon, Antoine Jean Baptiste.
      Profession: mestre de camp de cavalerie.
      Domicile: Rosieres (Oise)
    - Succession, quittance., 28 septembre 1761; MC/ET/XXXI/172
      Nom, qualité: (Mme ou Mlle) Bougainville de, Louise Charlotte.
      Nom, qualité: (M.) Lerat, Pierre (bourgeois, Paris), Paris.
    - Succession, renonciation., 2 octobre 1761; MC/ET/XXXI/172
      Nom, qualité: (Mme ou Mlle) Folliet, Jeanne.
      Domicile: Saint-Mard-sur-le-Mont (Marne).
      Nom, qualité: (M.) Maheu, Jacques.
      Profession: manouvrier, Saint-Mard-sur-le-Mont (Marne).
      Domicile: Saint-Mard-sur-le-Mont (Marne)
    - Notoriété, propriété de terres, Sebourg (Nord)., 5 octobre 1761; MC/ET/XXXI/172